【裁判字號】    92,交抗,576
【裁判日期】    920617
【裁判案由】    違反道路交通管理處罰條例
【裁判全文】
臺灣高等法院交通事件裁定                        九十二年度交抗字第五七六號
    抗  告  人
    即受處分人  甲○○
右抗告人因違反交通管理處罰條例案件，不服臺灣板橋地方法院中華民國九十二年四
月三十日裁定（九十二年度交聲字第六五二號），提起抗告，本院裁定如左：
    主      文
抗告駁回。
    理      由
一、按汽車駕駛人飲酒後其吐氣所含酒精成分超過每公升零點二五毫克以上者，不得
    駕車，道路交通安全規則第一百十四條第二款定有明文。又依道路交通管理處罰
    條例第三十五條第一項第一款規定，汽車駕駛人駕駛汽車經測試酒精濃度超過規
    定標準者，處新臺幣（下同）一萬五千元以上六萬元以下罰鍰，並當場禁止其駕
    駛及吊扣駕駛執照一年。
二、原裁定意旨略以：異議人即受處分人甲○○於民國（下同）九十二年一月十五日
    下午三時三十分許，騎乘ＱＧＯ─三五九號輕型機車，在臺北縣三重市○○路、
    重陽路之交岔路口，因酒後駕車（酒精濃度為每公升零點四五毫克）之違規行為
    ，為警製單舉發，有臺北縣政府警察局九十二年一月十五日北縣警交字第Ｃ00
    000000號舉發違反道路交通管理事件通知單及酒精濃度測試單影本各一份
    在卷可稽。異議人雖辯稱：伊無酒後駕車及拒絕酒測逃逸之行為，且警方執行酒
    測之程序有瑕疵云云。惟舉發單位即臺北縣政府警察局三重分局就取締過程表示
    ：本按執勤員警於九十二年一月十五日下午二時至五時擔任交通指揮勤務，異議
    人騎乘ＱＧＯ─三五九號輕型機車，由臺北縣三重市○○路二段往自強路一段方
    向行駛，於當日下午三時三十分許，途經三重市○○路、自強路口，為執勤員警
    發現異議人騎乘機車搖晃不穩，即以警笛手勢示意停車受檢，惟異議人並未理會
    加速逃逸，經警於三重市○○路○段三一二巷口攔查，因員警執勤未攜帶酒精測
    試器，於是請異議人至三重派出所進行酒測，測得其呼氣酒精濃度為每公升零點
    四五毫克等語，有臺北縣政府警察局三重分局書函影本一份在卷可參。姑不論舉
    發單位對於取締過程之陳述是否屬實，異議人於九十二年一月十五日下午三時三
    十分許，騎乘ＱＧＯ─三五九號輕型機車行經臺北縣三重市○○路、自強路口，
    嗣於下午四時許，在三重派出所為警測得酒精濃度為每公升零點四五毫克，為異
    議人所不否認，且有酒精濃度測試單為據，從而異議人確有酒後駕駛汽車，經測
    試檢定酒精濃度超過標準（每公升零點二五毫克）之違規行為。至於異議人抗辯
    其無拒絕酒測逃逸之行為云云，惟本件原舉發單位僅就異議人酒後駕車，違反道
    路交通管理處罰條例第三十五條第一項第一款之違規行為進行處罰，並未對拒絕
    酒測之行為裁罰。從而，異議人是否有拒絕酒測逃逸之行為要與本件無關，異議
    人執此抗辯，並無理由。再者，就異議人陳述其至臺北縣政府警察局三重分局三
    重派出所進行酒精濃度測試之過程觀之，難認有何違法之處，異議人空言其程序
    違法，不足採認。原處分機關認異議人駕駛汽車經測試檢定酒精濃度超過規定標
    準之違規事實明確，據上開規定予以裁罰，核無違誤或不當，本件異議為無理由
    ，應予駁回。
三、抗告意旨略以：
（一）當天並非如舉發員警所稱係遭員警攔檢發現酒後駕車，實係輔因煙毒案件執行
      完畢，因有煙毒案件前科，才與警員一同至分局，否則以當時現場情形伊實無
      須與執勤員警一同回三重派出所接受酒精濃度測試之義務。
（二）當天在三重派出所做酒精濃度測試時因員警要求其距離吹氣管大約十五公分，
      致並未測出酒精濃度，否則如測出有酒精濃度，何以其能自行從派出所大門離
      去？實非如警員所述其係拒絕簽名自行離去云云。
四、本院查：本件抗告人即受處分人於前揭時、地確有飲酒後駕車，而經員警攔停並
    測得其吐氣所含酒精成分濃度已達每公升零點四五毫克，嗣為警方製單舉發無訛
    等情，除有臺北縣警察局北縣警交字第Ｃ00000000號舉發違反道路交通
    管理事件通知單及酒精濃度測試報表一紙附卷可稽（見原審卷第十九頁），且抗
    告人亦不否認當日舉發員警要求受處分人隨同前往派出所進行酒測前，其已到家
    將機車停好（見原審卷第五頁受處分人聲明異議狀）。則抗告人確有上開酒後駕
    車之違規行為，已堪認定。抗告意旨仍以其當時已停車無接受酒測義務及當日進
    行酒精濃度測試結果未測出等語置辨。然依臺北縣政府警察局三重分局九十二年
    二月二十七日重警交申字第０九二０００四一七０號函覆內容：據本件執勤員警
    陳述，九十二年一月十五日十四時至十七時擔服交整勤務，抗告人騎乘ＱＧＯ─
    三五九號輕機車，由三重市○○路○段往自強路一段方向行駛，於十五時三十分
    行經重陽、自強路口，為執勤員警發現抗告人騎乘機車搖晃不穩，即以警笛、手
    勢示意停車受檢，抗告人並未理會加速逃逸，經警於自強路一段三一二巷口攔查
    抗告人酒後駕車行駛道路，因執勤未帶酒精測試器，請抗告人至三重派出所以酒
    精測試器測試酒精濃度為零點四五ＭＧ／Ｌ之違規事實，核與抗告人於聲明異議
    狀所載相符，是該函依據舉發員警陳述而記載之內容並非憑空捏造，堪予採信。
    從而原審以抗告人酒後酒精濃度超過規定標準仍駕駛車輛之違規行為明確，因認
    原處分機關以抗告人違反道路交通管理處罰條例第三十五條第一項第一款規定，
    裁處罰鍰三萬元，並吊扣其駕駛執照十二個月，核無違誤，而裁定駁回抗告人異
    議，認事用法均無不合，抗告人仍執前詞指摘原裁定不當，為無理由，應予駁回
    。
五、據上論斷，應依道路交通案件處理辦法第二十六條，刑事訴訟法第四百十二條，
    裁定如主文。
中      華      民      國    九十二    年      六      月     十七     日
                              臺灣高等法院刑事第十一庭
                                    審判長法  官  楊  照  男
                                          法  官  陳  炳  彰
                                          法  官  王  詠  寰
右正本證明與原本無異。
不得再抗告。
                                          書記官  陳  媛  容
中      華      民      國    九十二    年      六      月     十七     日


司法院資訊處製作；財團法人民間司法改革基金會備份。
